# 递延所得税资产

提问人：zoujiecpa 时间：2010-05-12 17:27:02
目前有 1 个IPO项目,券商非要该公司按信用风险类别分析计提的坏帐准备（也就是“一般坏帐准备”）计提递延税款,而且金额仅 1 万元,我们认为:确认递延所得税资产应满足两个基本条件：（ 1 ）预计该项可抵扣暂时性差异在可预见的未来很可能转回；（ 2 ）预计在暂时性差异转回时将有足够的应纳税所得额。 新准则下按信用风险类别分析计提的坏帐准备,因为此类坏帐准备并不对应于某一笔特定的应收款项，因而无法预计未来转回时间，自然也就不能估计转回时有无足够的应纳税所得额，以及转回时的适用税率。所以为了稳健起见，可以考虑不确认相关的递延所得税资产.但券商威胁说:你如果不调整,公司IPO不成功,你负全部责任.这样的券商不懂会计,还这么霸道,郁闷.

回答人：chenyiwei
回复 楼主 zoujiecpa 的帖子如果金额仅 1 万元，完全可以依据重要性原则处理。 对递延所得税资产的确认必须遵循谨慎原则。根据前段时间本版面上的讨论，对于与资产减值准备相关的递延所得税资产的确认问题，还需要考虑未来转回时（也就是减值损失变成事实损失时）能否获取相关财产损失税前扣除证据的因素。